---
title: "TareaR"
author: "Pablo"
date: "16/12/2021"
output:
  word_document: default
  html_document: default
---

```{r setup, include=FALSE}
knitr::opts_chunk$set(echo = TRUE)
```

## Expresion genetica


Se cargan los datos desde la libreria ISLR 

```{r message=FALSE,warning=FALSE}
library(ISLR)

nci.data=NCI60$data
str(nci.data)
nci.labs= NCI60$labs

```

### Problema 1

Realice un analisis de clusteres con el objetivo de averiguar si las observaciones...


```{r message=FALSE,warning=FALSE}

nci.data.norm=scale(nci.data)

matriz.dist=dist(nci.data.norm,method = "euclidean")

cluster=hclust(matriz.dist, method = "complete")
plot(cluster)
rect.hclust(cluster, k = 8)
#cutree(cluster,k=8)

cluster1.2 <- as.dendrogram(cluster)
plot(cluster1.2)

```

```{r message=FALSE,warning=FALSE}

df <- read.csv("Datos_de_delincuencia_Region_Metropolitana_de_Santiago.csv")

head(df)

```


Ahora

```{r message=FALSE,warning=FALSE}

grupo.8<-cutree(cluster,k=8)
#names(grupo.8)<-
table(grupo.8,nci.labs)

```

Se identifica que los grupos 4 y 5 tienen Leukemia.


## Problema 2

1) filtre

```{r message=FALSE,warning=FALSE}

library(dplyr)
df <- read.csv("C:/Users/USUARIO/OneDrive/COMPARTIR LENOVO/Programacion R/TareaR/Datos_de_delincuencia_Region_Metropolitana_de_Santiago.csv")

df2016<-subset(df, Year==2016)

              
```

2) Elimine las variables

```{r message=FALSE}

names(df)

df2<-select(df2016,-Comuna,-Year,-Codigo,-density,-area_km2,-superficie,-comuna,-Pop )
head(df2)

```

3) cambie los row names

```{r warning=FALSE,message=FALSE}

row.names(df2)<-df2016$Comuna

head(df2,3)

```

4) Distancia euclediana

```{r message=FALSE,warning=FALSE}

df2.norm=scale(df2)
df2.dist=dist(df2.norm,method = "euclidean")


```


> 5) analisis


```{r message=FALSE,warning=FALSE}

clusterP2=hclust(df2.dist, method = "ward.D2")
plot(clusterP2)
rect.hclust(clusterP2, k = 6)
kcluster<-cutree(clusterP2,k=6)
#Grupos
kcluster
```

> P6 Correlacion

```{r message=FALSE,warning=FALSE}
M2<-cophenetic(clusterP2)
cor(df2.dist,M2)

```

La correlacion es del 72%

> P8 caracteristica media s de cada grupo


```{r message=FALSE,warning=FALSE}


df3<-data.frame(df2,kcluster)

aggregate(df3[,1:14],list(df3$kcluster),mean)


```
Se observa en la tabla que la media de inc_Pc del grupo 6 es uno de los menores junto a grupo 1. donde grupo 6 (Santiago) pero es el de mayor tasa de homicidio.
Grupo 1 junto a grupo 6 son lo de mayor tasa de homicidio.

Se puede decir que se observa una relacion inversa a mayor INC_PC menor tasa de homicidio y viceversa, mayor tasa de homicidio menor INC_PC

Pero en 

